臺灣新北地方法院三重簡易庭小額民事判決
                          　　　　 110年度重小字第2411號

原　　　告　黃婉婷　

被　　　告　周淑芬　


上列當事人間請求解除契約等事件，經臺灣桃園地方法院移送前
來（110 年度桃小字第442 號），本院於民國110 年10月18日辯
論終結，判決如下：
    主  　　文
一、原告之訴駁回。
二、訴訟費用新臺幣1,000元由原告負擔。
　　事實及理由要領
一、原告起訴主張：伊於民國110 年1 月28日21時27分許，在臉
    書「住宿、餐券、禮券、各類票券」社團，向暱稱Lydia
    Chou之周姓女子（即被告）購買「南院旅宿」之住宿住宿券
    （下稱系爭住宿券），並於當天21時32分轉帳成功，惟於當
    日22時12分發現買錯，要求被告扣除會費後退款並不要寄出
    系爭住宿券，詎料被告均已讀不回，翌日中午以已寄出系爭
    住宿券為由，堅不退款，爰依消費者保護法第19條第1 項之
    規定，主張解除契約，並聲明：被告應給付原告新臺幣（下
    同）2,199 元。
二、被告則以：系爭住宿券是原告自己買錯，應該要自行設法轉
　　賣；原告係交易完40分鐘後才告知，且當時被告已就寢休息
  　，並沒有已讀不回，是因為臉書的通訊軟體系統會一直顯示
    在線的狀態。系爭住宿券被告已掛號寄給原告，但原告拒收
    信件。被告也不是專業的賣家，兩造是在二手票券社團做交
    易買賣等語為辯，並聲明：原告之訴駁回。
三、本院得心證之理由：
（一）本件原告固主張其得依消費者保護法第19條第1 項之規定
      ，於7 日內不附理由解除契約，惟消費者保護法規定所規
      範之對象，乃「企業經營者」與「消費者」之間所簽訂之
      定型化契約。而所謂企業經營者，按諸消費者保護法第2
      條第2 款規定，係指以設計、生產、製造、輸入、經銷商
      品或提供服務為營業者而言。而系爭買賣契約之兩造均為
      個人，被告僅係與原告締約，出售系爭住宿券予原告，顯
      然並非上述消費者保護法所規定之企業經營者，甚為明確
      ，準此，兩造間買賣系爭住宿券之法律關係自無適用消費
      者保護法或上開定型化契約可言，是原告自無從依同法第
      19條之規定，於收受商品後7 日內，無須說明理由及負擔
      任何費用或價款，而退回商品或以書面通知企業經營者解
      除買賣契約。
（二）按當事人就標的物及其價金互相同意時，買賣契約即為成
      立，民法第345 條第2 項定有明文。又意思表示之內容有
      有錯誤或表意人若知其事情即不為意思者，表意人得將意
      思表示撤銷之，但以其錯誤或不知事情，非由表意人自己
    　之過失者為限，亦為民法第88條第1 項所明定。經查，原
      告於110 年1 月28日21時58分許，向被告發出訊息：「我
      以為是南園，買錯了」（見110 年度桃小字第442 號卷第
      4 頁），嗣於本院110 年10月18日言詞辯論期日陳稱：「
      我承認是我買錯」等語（本院卷第6 頁），是以原告自承
      買錯系爭住宿券，則其意思表示之錯誤係因自己之過失，
      依前揭民法第88條第1 項規定，自不得撤銷其錯誤之意思
      表示，原告以此請求返還價金，核無理由。
（三）綜上所述，原告不得以消費者保護法第19條第1 項解除契
      約，其以錯誤為由撤銷買受系爭住宿券之意思表示，亦屬
      無由。從而，原告主張解除契約請求退還買賣價金2,199
      元，為無理由，應予駁回。
四、本件事證已臻明確，兩造其餘攻擊防禦方法，核與判決結果
    不生影響，爰不一一論述。
五、訴訟費用負擔之依據：民事訴訟法第78條，並依同法第436
    　　條之19第1 項規定，確定訴訟費用之負擔如主文第2 項
    所示　　。
中    華    民    國   110    年    11    月    4     日
　　　　　　　　　臺灣新北地方法院三重簡易庭
                      法  官  王凱俐
以上為正本係照原本作成。
對於本件判決如有不服，應於收受送達後20日內向本院提出上訴
書狀，上訴於本院合議庭，並按他造當事人之人數附具繕本。當
事人之上訴，非以判決違背法令為理由不得為之，上訴狀應記載
上訴理由，表明下列各款事項：
（一）原判決所違背之法令及其具體內容。
（二）依訴訟資料可認為原判決有違背法令之具體事實。
如未於上訴後20日內補提合法上訴理由書，法院得逕以裁定駁回
上訴。
中    華    民    國   110    年    11    月    4     日
                      書記官  林穎慧